【裁判字號】    95,抗,123
【裁判日期】    950710
【裁判案由】    本票裁定
【裁判全文】
臺灣高雄地方法院民事裁定               95年度抗字第123號
抗  告  人  甲○○
上抗告人與相對人新光商業銀行股份有限公司間本票裁定事件，
抗告人對於中華民國95年5 月23日本院95年度票字第14167 號裁
定提起抗告，本院裁定如下：
    主  文
抗告駁回。
抗告程序費用新臺幣壹仟元由抗告人負擔。
    理  由
一、抗告意旨略以：抗告人曾於民國93年4 月15日向相對人借款
    ，因而簽發票面金額新臺幣（下同）29萬元、到期日95年2
    月15日之本票1 紙（下稱系爭本票）予相對人。相對人於95
    年2 月15日前均依約攤還本息，嗣因發生財務危機，積欠5
    家銀行共100 餘萬元之債務，乃向金管會申請債務協商獲准
    。詎抗告人於接獲國泰世華銀行之通知函後，始知相對人未
    在此次協商範圍，且其他4 家銀行均接受抗告人所提之債務
    協商還款計劃，何以唯獨相對人拒不接受？再者，抗告人於
    申請債務協商期間即以電話通知相對人債務協商進度，相對
    人豈能以系爭本票經提示未獲付款，而對抗告人為強制執行
    。故原審裁定准予相對人強制執行，顯無理由，爰提起本件
    抗告等語。
二、按執票人向本票發票人行使追索權時，得聲請法院裁定後強
    制執行，票據法第123 條定有明文。又本票執票人依票據法
    第123 條規定，聲請法院裁定許可對發票人強制執行，係屬
    非訟事件，此項聲請之裁定及抗告法院之裁定，僅依非訟事
    件程序，以審查強制執行許可與否，並無確定實體上法律關
    係存否之效力，如發票人就票據債務之存否有爭執時，應由
    發票人提起確認之訴，以資解決，最高法院57年臺抗字第76
    號判例亦可資參酌。
三、經查，本件相對人主張其執有抗告人所簽發之系爭本票，並
    免除作成拒絕證書，詎屆期提示不獲付款，乃依票據法第12
    3 條規定，聲請裁定准予強制執行等情，有系爭本票在卷可
    證。而本件係屬非訟事件，法院僅就本票形式上之要件是否
    具備予以審查為已足，是原審依上開規定裁定准予強制執行
    ，尚無不合。抗告意旨指摘其係因財務發生危機始未依約還
    款，且已申請債務協商獲准，並將此事告知相對人，5 家債
    權銀行中僅相對人不接受抗告人之債務協商還款計劃等情，
    縱使屬實，亦屬對系爭本票債務存否之實體上權利有所爭執
    ，依上開判例意旨，本院即無審查之權限，應由抗告人另行
    起訴，以資解決。從而，本件抗告為無理由，應予駁回。
四、結論：本件抗告為無理由，依非訟事件法第46條、第21條第
    2 項、第24條第1 項，民事訴訟法第495 條之1 第1 項、第
    449 條第1 項、第78條，裁定如主文。
中    華    民    國    95    年    7     月    10    日
                  民事第五庭審判長法  官  魏式璧
                                  法  官  方錦源
                                  法  官  黃悅璇
以上正本證明與原本無異。
本裁定不得再抗告。
中    華    民    國    95    年    7     月    10    日
                                  書記官  董明惠


司法院資訊處製作；財團法人民間司法改革基金會備份。
